# 关于融资租赁业务未来现金流入时点不确定处理

提问人：tao2554822 时间：2020-02-24 15:59:21
老师您好！被审计单位A将一批资产出租给了有管理权但是没有股权的非合并范围内B公司，经过对租赁合同条件进行分析判断，符合融资租赁的条件，项目组打算按融资租赁实际利率法进行测算，但是看了今年B公司的付款记录，并不是按合同约定的时间及金额去付款，合同约定是第一季度末付半年的租金 500 万，第三季度末付剩余半年的租金 500 万，但是实际上B公司第一季度末付租金 200 万，在第三季度末时付租金 800 万，询问A公司说允许B公司根据具体的财务状况付款，当年租金付全就行；
想问陈老师在这种情况下如何判断未来不确定的现金流量按实际利率法测算，还是按照合同的约定
吗？@chenyiwei

回答人：chenyiwei
按合同约定，一般可以假设在当年末支付当年度的全部租金。如果提前支付的，按金融资产的部分终止确认处理，可确认提前收回的这部分的终止确认损益。